ja: 食品・飲料 > 食品 > 調理材料・製菓材料 > 砂糖・甘味料: ブラウンシュガー; 綿菓子用ザラメ; グラニュー糖; 粉砂糖; 甘味料; シロップ・ネクター
th: อาหาร เครื่องดื่ม และยาสูบ > รายการอาหาร > ส่วนผสมในการทำอาหารและการอบ > น้ำตาลและสารให้ความหวาน: น้ำตาลทรายแดง; น้ำตาลทำสายไหม; น้ำตาลทรายขาว; น้ำตาลไอซิ่ง; สารให้ความหวาน; น้ำเชื่อมและน้ำหวานดอกไม้
pl: Żywność, napoje i tytoń > Żywność > Składniki do gotowania i pieczenia > Cukier i słodziki: Brązowy cukier; Cukier do waty cukrowej; Cukier granulowany; Cukier puder; Słodziki; Syropy i nektary
es: Alimentación, bebida y tabaco > Alimentos > Ingredientes de cocina y repostería > Azúcar y edulcorantes: Azúcar moreno; Azúcar de algodón de azúcar; Azúcar granulado; Azúcar en polvo; Edulcorantes; Siropes y néctares
hr-HR: Hrana, piće i duhan > Prehrambeni artikli > Sastojci za kuhanje i pečenje kolača > Šećer i zaslađivači: Smeđi šećer; Šećer za šećernu vunu; Kristalni šećer; Šećer u prahu; Zaslađivači; Sirupi i nektari
tr: Yiyecek, İçecekler ve Tütün Mamülleri > Yiyecek Çeşitleri > Pişirme Malzemeleri > Şeker ve Tatlandırıcılar: Esmer şeker; Pamuk Şeker İçin Şeker; Toz Şeker; Pudra Şekeri; Tatlandırıcılar; Şuruplar ve Nektarlar
pt-PT: Comida, bebidas e tabaco > Artigos alimentares > Ingredientes para cozinhar e assar > Açúcar e adoçantes: Açúcar amarelo; Açúcar para algodão doce; Açúcar granulado; Açúcar em pó; Adoçantes; Xaropes e néctares
ru: Продукты, напитки и табачные изделия > Пищевые продукты > Кулинарные и кондитерские ингредиенты > Сахар и подсластители: Коричневый сахар; Сахар для сладкой ваты; Сахарный песок; Сахарная пудра; Подсластители; Сиропы и нектары
fr: Alimentation, boissons et tabac > Aliments > Ingrédients pour la cuisine et la pâtisserie > Sucre et édulcorants: Cassonade et sucre roux; Sucre spécial barbe à papa; Sucre en poudre; Sucre glace; Édulcorants; Sirops et nectars
sv: Mat, dryck och tobak > Livsmedel > Ingredienser för matlagning och bakning > Socker och sötningsmedel: Brunt socker; Sockervaddssocker; Strösocker; Florsocker; Sötningsmedel; Sirap och nektar
lt-LT: Maistas, gėrimai ir tabakas > Maisto prekės > Maisto gaminimo ir kepimo ingredientai > Cukrus ir saldikliai: Rudasis cukrus; Cukrus cukraus vatai; Granuliuotas cukrus; Cukraus pudra; Saldikliai; Sirupai ir nektarai
pt-BR: Alimentos, bebidas e tabaco > Alimentos > Ingredientes para cozidos e assados > Açúcar e adoçantes: Açúcar mascavo; Açúcar para algodão doce; Açúcar granulado; Açúcar de confeiteiro; Adoçantes; Xaropes e néctares
da: Fødevarer, drikkevarer og tobak > Fødevarer > Ingredienser til madlavning og bagning > Sukker og sødemidler: Brunt sukker; Sukker til candyfloss; Granuleret sukker; Flormelis; Sødemidler; Sirupper og nektarer
bg-BG: Храна, напитки и тютюневи изделия > Хранителни продукти > Съставки за готвене и печене > Захар и подсладители: Кафява захар; Захар за захарен памук; Гранулирана захар; Пудра захар; Подсладители; Сиропи и нектари
ro-RO: Alimente, băuturi și tutun > Produse alimentare > Ingrediente pentru gătit și copt > Zahăr și îndulcitori: Zahăr brun; Zahăr pentru vată de zahăr; Zahăr tos; Zahăr pentru glazuri; Îndulcitori; Siropuri și nectaruri
nb: Mat, drikkevarer og tobakk > Matvarer > Ingredienser til matlagning og baking > Sukker og søtstoffer: Brunt sukker; Sukker til sukkerspinn; Granulert sukker; Melis; Søtstoffer; Sirup og nektar
sk-SK: Potraviny, nápoje a tabakové výrobky > Potraviny > Prísady na varenie a pečenie > Cukor a sladidlá: Hnedý cukor; Cukor na cukrovú vatu; Kryštálový cukor; Práškový cukor; Sladidlá; Sirupy a nektáre
it: Cibo, bevande e tabacco > Alimenti > Ingredienti per cucinare e da forno > Zucchero e dolcificanti: Zucchero di canna; Zucchero per zucchero filato; Zucchero granulare; Zucchero a velo; Dolcificanti; Sciroppi e nettari
zh-TW: 食物、飲料和菸草 > 食品 > 烹飪和烘焙食材 > 糖和甜味劑: 紅糖; 絮狀棉花糖; 砂糖; 糖粉; 甜味劑; 風味糖漿
zh-CN: 饮食/烟酒 > 食品 > 烹饪与烘焙原料/作料 > 糖和甜味剂: 红糖; 棉花糖用糖; 砂糖; 糖粉; 甜味剂; 糖浆和花蜜
vi: Thực phẩm, đồ uống và thuốc lá > Hàng thực phẩm > Nguyên liệu nấu ăn và nướng bánh > Đường và các chất tạo ngọt: Đường nâu; Đường làm kẹo bông; Đường cát trắng; Đường bột; Chất tạo ngọt; Xi-rô & mật hoa
nl: Eten, drinken en tabak > Voedselitems > Ingrediënten voor koken en bakken > Suiker en zoetstoffen: Bruine suiker; Suiker voor suikerspinnen; Kristalsuiker; Poedersuiker; Zoetstoffen; Stropen en nectars
el: Τρόφιμα, ποτά & προϊόντα καπνού > Είδη διατροφής > Υλικά μαγειρικής & ζαχαροπλαστικής > Ζάχαρη & γλυκαντικά: Καστανή ζάχαρη; Ζάχαρη για μαλλί της γριάς; Κρυσταλλική ζάχαρη; Άχνη ζάχαρη; Γλυκαντικά; Σιρόπια & νέκταρ
fi: Ruoka, juoma ja tupakkatuotteet > Ruokatuotteet > Ruuanlaitto- ja leivonta-aineet > Sokeri ja makeutusaineet: Fariinisokeri; Hattarasokeri; Kidesokeri; Tomusokeri; Makeutusaineet; Siirapit ja nektarit
hu: Élelmiszerek, italok és dohányáru > Élelmiszertételek > Főzési és sütési összetevők > Cukor és édesítőszerek: Barna cukor; Vattacukorhoz való cukor; Kristálycukor; Porcukor; Édesítőszerek; Szirupok és nektárok
ko: 식품/음료/담배 > 식품 > 요리 및 제과/제빵 재료 > 설탕/감미료: 흑설탕; 솜사탕 설탕; 정제설탕; 아이싱용 설탕; 감미료; 시럽/과즙
en: Food, Beverages & Tobacco > Food Items > Cooking & Baking Ingredients > Sugar & Sweeteners: Brown Sugar; Cotton Candy Sugar; Granulated Sugar; Icing Sugar; Sweeteners; Syrups & Nectars
cs: Jídlo, pití a tabák > Potraviny > Ingredience na vaření a pečení > Cukr a sladidla: Hnědý cukr; Cukr na cukrovou vatu; Cukr krystal; Moučkový cukr; Sladidla; Sirupy a nektary
sl-SI: Hrana, pijača in tobak > Prehrambeni izdelki > Sestavine za kuhanje in peko > Sladkor in sladila: Rjavi sladkor; Sladkor za sladkorno vato; Granulirani sladkor; Sladkor v prahu; Sladila; Sirupi in nektarji
de: Nahrungsmittel, Getränke & Tabak > Lebensmittel > Koch- & Backzutaten > Zucker & Süßstoffe: Brauner Zucker; Zuckerwatte-Zucker; Kristallzucker; Puderzucker; Süßstoffe; Sirupe und Nektare